【裁判字號】    92,抗,3164
【裁判日期】    920917
【裁判案由】    聲明異議
【裁判全文】
臺灣高等法院民事裁定                            九十二年度抗字第三一六四號
    抗  告  人
    即債權  人  甲  ○
右抗告人與相對人即債務人乙○○○間清償票款事件聲明異議，抗告人對於中華民國
九十二年八月八日臺灣士林地方法院九十一年度執字第二○四九七號裁定提起抗告，
本院裁定如左：
    主      文
抗告駁回。
抗告程序費用由抗告人負擔。
      理    由
一、抗告意旨略以：原執行法院九十一年十二月二十五日士院儀九十一執強字第二○
    四九七號執行命令，雖為附停止條件之收取命令，惟條件業於原法院九十一年度
    士簡字第五九九號債務人異議之訴事件判決確定時（九十一年十一月二十五日）
    成就，相對人遲至九十二年六月十日始聲明參與分配，已無可供分配之餘額，原
    執行法院竟撤銷業已生效之收取命令，准予相對人參與分配，致侵害抗告人受償
    權利，執行程序顯然未當。又他債權人丙○○○之執行名義於九十二年六月六日
    始成立，在此之前，本件強制執行事件之債權人僅有抗告人一人，而無多數債權
    人，自無製作分配表之必要。執行程序早已終結，原執行法院竟准予他債權人丙
    ○○○參與分配，亦有不當云云。
二、按執行債務人對第三人之債權經執行法院發收取命令許債權人收取者，係以收取
    執行債務人之債權金額，以清償自己之債權，故須收取該債權金額後，執行程序
    始為終結；在債權人收取以前，執行程序尚未終結，他債權人仍得參與分配，債
    權人嗣後收取之債權金額仍應繳交法院實施分配，最高法院八十年度台抗字第八
    七號裁定明揭此旨。
三、查抗告人係有執行名義之債權人，聲請就債務人乙○○○提存於原法院提存所之
    擔保金新臺幣（下同）六十五萬元為強制執行，經原執行法院於九十一年十二月
    二十五日發收取命令：債務人乙○○○得取回提存款新臺幣（下同）六十五萬元
    及利息之時，准由抗告人收取（原法院卷第二一頁）。嗣他債權人丙○○○於九
    十二年六月十日執本票准許強制執行之確定裁定為執行名義，向原法院聲明參與
    分配，有聲明參與分配狀可稽。因相對人之上開提存款尚未由抗告人收取，執行
    程序尚未終結，參照前開說明，丙○○○自仍得聲明參與分配。又因本件執行標
    的物為金錢，依法不經拍賣或變賣程序，丙○○○在分配表尚未作成前之九十二
    年六月十日以書狀聲明參與分配，亦與強制執行法第三十二條第一項規定相符。
    原執行法院因而將前開收取命令撤銷，准予他債權人丙○○○參與分配，核無違
    誤。原法院駁回抗告人之異議，於法並無不合，抗告人仍執陳詞，指摘原裁定不
    當，為無理由，應予駁回。
四、據上論結：本件抗告為無理由，依強制執行法第三十條之一，民事訴訟法第四百
    九十五條之一第一項、第四百四十九條第一項、第九十五條、第七十八條，裁定
    如主文。
中      華      民      國    九十二    年      九      月     十七     日
                                    民事第四庭
                                        審判長法  官  李  瓊  蔭
                                              法  官  楊  豐  卿
                                              法  官  林  金  吾
正本係照原本作成。
不得抗告。
中      華      民      國    九十二    年      九      月     十八     日
                                              書記官  張  淑  芳


司法院資訊處製作；財團法人民間司法改革基金會備份。
